# 关于冲回以前年度提取的职工福利及奖励基金的会计处理

提问人：tonykop 时间：2014-01-15 12:43:39
各位老师好！ 由于未能确定职工福利及奖励基金的使用用途，一家外资企业的董事会决议冲回以前年度提取的职工福利及奖励基金。下述会计处理是否正确？ 借：应付职工薪酬 - 职工福利及奖励基金 贷： 利润分配 - 未分配利润 如果上述会计处理正确，在财务报表中的股东权益变动表中应如何反映？ 是否需要增加一项“冲回以前年度计提职工福利及奖励基金”之类的项目？还是放在“其他”项即可？

回答人：chenyiwei
职工奖福基金涉及职工利益，是比较敏感的问题，一般不建议冲回。如果确实没有明确用途，且职工代表大会和工会也同意冲回的，则你所说的转回“未分配利润”的会计处理应当是可行的。一般在股东权益变动表的“其他”项目中列报即可，不新增项目。